# 版主，破产重整过程中，债转股之前年度末，是否需要对债权进行可回收测试？

提问人：lxch119 时间：2021-09-17 08:05:04
A公司有个持股80%的子公司，多年经营不善， 2018 年，被A公司以债权人身份提起诉讼，申请破产重整。
A公司预计对子公司的债权全部不能受偿， 2018 年底，A公司已经对该子公司的债权和股权全额计提减值准备。
2019 年，法院指定重整管理人，接管了公司，A公司丧失控制权不再将子公司纳入合并范围。同年，批准了破产重整方案。A公司债权预计可以转成子公司的10%股权，并有一个董事席位。由于重组方的资金安排和工商变更手续的关系， 2020 年 4 月才办理完。
问题：
2019 年末，A公司的债权可以转成股权的形式受偿， 2019 年底，A公司是否需要对已经全额计提减值的债权，（按照10%股权的公允价值）重新评估可回收金额？按照股权的公允价值，转回该部分减值准备。

回答人：chenyiwei
可以这样处理，但前提是在 2019 年末，能够合理判断该转股事项能够完成，且能够可靠估计重组后所持股权的公允价值（以 2019 年末为基准日确定的公允价值）。如果存在较大不确定性的，则不应转回坏账准备。